【裁判字號】    95,訴,3572
【裁判日期】    951031
【裁判案由】    給付分期買賣價金
【裁判全文】
臺灣臺北地方法院民事判決              95年度訴字第3572號
原      告    一銀租賃股份有限公司
法定代理人    丙○○
訴訟代理人    乙○○
被      告    宜田營造有限公司
兼法定代理人  丁○○
被      告    甲○○
上列當事人間請求給付分期買賣價金事件，本院於民國95年10月
17 日言詞辯論終結，判決如下：
    主      文
被告應連帶給付原告新台幣伍佰零參萬壹仟陸佰元，及自民國八
十九年十一月十六日起至清償日止，按週年利率百分之二十給付
違約金。
訴訟費用由被告連帶負擔。
    事實及理由
一、本件依兩造簽訂分期付款買賣契約書第10條之約定合意由本
    院管轄，合先敘明。
二、原告主張：被告宜田營造有限公司（下稱宜田公司），於民
    國89年5月11日向原告購買油壓千斤頂及凸形鋼模、側置倒
    架及滑軌支架等、系統模板設備、滑動千斤頂、固定式續接
    器，並辦理分期付款買賣契約，依約被告應分12期給付買賣
    價金，並自89年6月16日起至90年5月16日止，每月16日支付
    分期價金新台幣（下同）71萬8800元，並約定若有違約情事
    ，被告應自違約日起至清償日止，按剩餘價金之總和依年息
    20%給付違約金。然被告於第6期即89年11月16日即未清償，
    迄今尚欠本金575萬400元及按年息20%計算之違約金。被告
    丁○○及林志成為連帶保證人，應就被告宜田公司之債務負
    連帶清償責任，為此請求被告等連帶給付買賣價金及違約金
    。並聲明：(1)被告應連帶給付原告503萬1600元，及自89年
    10月16日起至清償日止，按週年利率20%給付違約金。
    (2)請依職權宣告假執行。
三、被告均辯稱：被告確實有積欠原告所聲明之款項，亦有清償
    意願，但目前沒有清償能力。
四、經查原告主張之事實，業據其提出分期付款買賣契約書影本
    、繳款明細表及分期攤還表影本為證，且被告等對於原告請
    求之欠款金額均不爭執，堪信原告之主張為真實。故原告之
    主張，為有理由。從而原告請求被告連帶給付買賣價金503
    萬1600元，及自89年11月16日起至清償日止，按週年利率
    20%給付違約金，為有理由，應予准許。另原告聲請本院依
    職權宣告假執行云云，惟查本件並非民事訴訟法第389條第1
    項規定應依職權宣告假執行之事件，此外原告並未釋明於判
    決確定前不為執行，將受有何等之損害，是原告聲請假執行
    云云，並無理由，不應准許。
五、因本件事證已臻明確，兩造其餘主張陳述及所提之證據，均
    毋庸再予審酌，附此敘明。
六、訴訟費用負擔之依據：民事訴訟法第85條第2項。
中    華    民    國    95    年    10    月    31    日
                  民事第六庭    法  官  邱  琦
以上正本係照原本作成
如對本判決上訴，須於判決送達後20日內向本院提出上訴狀
中    華    民    國    95    年    10    月    31    日
                                書記官  池東旭


司法院資訊處製作；財團法人民間司法改革基金會備份。
